# 划拨入账的经济林应该计入哪个会计科目

提问人：审计 小达人 时间：2021-05-11 10:04:20
划拨入账的经济林和对应的土地应该计入哪个会计科目，地上树木和土地需要分开入账吗？

回答人：chenyiwei
如果分别获取林地使用权和林木所有权，则应分别作为两项资产入账，分别作为相应类别的生物资产和无形资产。